Inventaris van het archief van het Kantongerecht te Leiden, 1940-1979
Nationaal Archief, Den Haag
- Rechtspraak, 1
  - Burgerlijke zaken, 1.2
    - Kantonrechter, 1.2.1
      - Bij dagvaarding, 1.2.1.1
        - Rolboeken, geordend op het rolnummer., 1940-1950; 71-80; 10 delen
          - 1949, nummers 0271-1109, 78
          - 1949, nummer 1109-1950, nummer 0492, 79
            Openbaarheid beperkt tot 01-01-2026
          - 1950, nummers 0493-1003, 80
        - Audiëntiebladen en minuten van vonnissen., 1940-1979; 81-491; 27 delen en 384 pakken
          Zie voor de toegangen voor de jaren 1962-1979 (klapperkaarten) de inv.nrs. 55-70 en voor de jaren 1940-1950 (rolboeken) de inv.nrs. 71-80. Zie voor de bijbehorende stukken (processtukken) de inv.nrs. 492-563.
          - 1940 jan.-juni, 81; deel
          - 1940 juli-dec, 82; deel
          - 1941 jan.-juni, 83; deel
          - 1941 juli-dec, 84; deel
          - 1942 jan.-juni, 85; deel
          - 1942 juli-dec, 86; deel
          - 1943 jan.-juni, 87; deel
          - 1943 juli-dec, 88; deel
          - 1944 jan.-juni, 89; deel
            Openbaarheid beperkt tot 01-01-2020
          - 1944 juli-dec, 90; deel
          - 1945 jan.-dec, 91; deel
            Openbaarheid beperkt tot 01-01-2021
          - 1946 jan.-juni, 92; deel
          - 1946 juli-dec, 93; deel
          - 1947 jan.-juni, 94; deel
          - 1947 juli-dec, 95; deel
          - 1948 jan.-mrt, 96; deel
          - 1948 apr.-juni, 97; deel
          - 1948 juli-aug, 98; deel
          - 1948 sep.-dec, 99; deel
          - 1949 jan.-apr.05, 100; deel
          - 1949 apr. 06-juni, 101; deel
          - 1949 juli-sep, 102; deel
          - 1949 okt.-dec, 103; deel
          - 1950 jan.-mrt, 104; deel
          - 1950 apr.-juni, 105; deel
          - 1950 juli-sep. 06, 106; deel
          - 1950 sep. 06-dec, 107; deel
          - 1951 jan.-feb, 108
            Openbaarheid beperkt tot 01-01-2027
          - 1951 mrt.-apr, 109
          - 1951 mei-juni, 110
          - 1951 juli-aug, 111
          - 1951 sep.-okt, 112
          - 1951 nov.-dec, 113
          - 1952 jan.-feb, 114
            Openbaarheid beperkt tot 01-01-2028
          - 1952 mrt.-apr, 115
          - 1952 mei-juni, 116
          - 1952 juli-aug, 117
          - 1952 sep.-okt, 118
          - 1952 nov.-dec, 119
          - 1953 jan.-feb, 120
            Openbaarheid beperkt tot 01-01-2029
          - 1953 mrt.-apr, 121
          - 1953 mei-juni, 122
          - 1953 juli-aug, 123
          - 1953 sep.-okt, 124
          - 1953 nov, 125
          - 1953 dec, 126
          - 1954 jan, 127
            Openbaarheid beperkt tot 01-01-2030
          - 1954 feb, 128
          - 1954 mrt, 129
          - 1954 apr, 130
          - 1954 mei, 131
          - 1954 juni, 132
          - 1954 juli, 133
          - 1954 aug, 134
          - 1954 sep, 135
          - 1954 okt, 136
          - 1954 nov, 137
          - 1954 dec, 138
          - 1955 jan, 139
          - 1955 feb, 140
          - 1955 mrt, 141
          - 1955 apr, 142
          - 1955 mei-juni, 143
          - 1955 juli-aug, 144
          - 1955 sep.-okt, 145
          - 1955 nov, 146
          - 1955 dec, 147
          - 1956 jan, 148
          - 1956 feb, 149
          - 1956 mrt.-apr, 150
          - 1956 mei, 151
          - 1956 juni, 152
          - 1956 juli-aug, 153
          - 1956 sep, 154
          - 1956 okt, 155
          - 1956 nov.-dec, 156
          - 1957 jan, 157
          - 1957 feb, 158
          - 1957 mrt, 159
          - 1957 apr, 160
          - 1957 mei, 161
          - 1957 juni, 162
          - 1957 juli, 163
          - 1957 aug.-sep, 164
          - 1957 okt., 165
          - 1957 nov.-dec, 166
          - 1958 jan, 167
          - 1958 feb, 168
          - 1958 mrt, 169
          - 1958 apr, 170
          - 1958 mei, 171
          - 1958 juni, 172
          - 1958 juli, 173
          - 1958 aug, 174
          - 1958 sep, 175
          - 1958 okt, 176
          - 1958 nov, 177
          - 1958 dec, 178
          - 1959 jan, 179
          - 1959 feb, 180
          - 1959 mrt, 181
          - 1959 apr, 182
          - 1959 mei, 183
          - 1959 juni, 184
          - 1959 juli, 185
          - 1959 aug, 186
          - 1959 sep, 187
          - 1959 okt, 188
          - 1959 nov, 189
          - 1959 dec, 190
          - 1960 jan, 191
          - 1960 feb, 192
          - 1960 mrt, 193
          - 1960 apr, 194
          - 1960 mei, 195
          - 1960 juni, 196
          - 1960 juli-aug, 197
          - 1960 sep.-okt, 198
          - 1960 nov, 199
          - 1960 dec, 200
          - 1961 jan, 201
          - 1961 feb, 202
          - 1961 mrt, 203
          - 1961 apr, 204
          - 1961 mei, 205
          - 1961 juni, 206
          - 1961 juli, 207
          - 1961 aug, 208
          - 1961 sep, 209
          - 1961 okt, 210
          - 1961 nov, 211
          - 1961 dec, 212
          - 1962 jan, 213
          - 1962 feb, 214
          - 1962 mrt, 215
          - 1962 apr, 216
          - 1962 mei, 217
          - 1962 juni, 218
          - 1962 juli, 219
          - 1962 aug, 220
          - 1962 sep, 221
          - 1962 okt, 222
          - 1962 nov, 223
          - 1962 dec, 224
          - 1963 jan, 225
          - 1963 feb, 226
          - 1963 mrt, 227
          - 1963 apr, 228
          - 1963 mei, 229
          - 1963 juni, 230
          - 1963 juli-aug, 231
          - 1963 sep, 232
          - 1963 okt, 233
          - 1963 nov, 234
          - 1963 dec, 235
          - 1964 jan, 236
          - 1964 feb, 237
          - 1964 mrt, 238
          - 1964 apr, 239
          - 1964 mei, 240
          - 1964 juni, 241
          - 1964 juli, 242
          - 1964 aug, 243
          - 1964 sep, 244
          - 1964 okt, 245
          - 1964 nov, 246
          - 1964 dec, 247
          - 1965 jan, 248
          - 1965 feb, 249
          - 1965 mrt, 250
          - 1965 apr, 251
          - 1965 mei, 252
          - 1965 juni, 253
          - 1965 juli, 254
          - 1965 aug, 255
          - 1965 sep, 256
          - 1965 okt, 257
          - 1965 nov, 258
          - 1965 dec, 259
          - 1966 jan, 260
          - 1966 feb, 261
          - 1966 mrt, 262
          - 1966 apr, 263
          - 1966 mei, 264
          - 1966 juni, 265
          - 1966 juli, 266
          - 1966 aug, 267
          - 1966 sep, 268
          - 1966 okt, 269
          - 1966 nov, 270
          - 1966 dec, 271
          - 1967 jan, 272
          - 1967 feb, 273
          - 1967 mrt, 274
          - 1967 apr, 275
          - 1967 mei, 276
          - 1967 juni-juli, 277
          - 1967 aug, 278
          - 1967 sep, 279
          - 1967 okt, 280
          - 1967 nov, 281
          - 1967 dec, 282
          - 1968 jan, 283
          - 1968 feb, 284
          - 1968 mrt, 285
          - 1968 apr, 286
          - 1968 mei, 287
          - 1968 juni, 288
          - 1968 juli, 289
          - 1968 aug, 290
          - 1968 sep, 291
          - 1968 okt, 292
          - 1968 nov, 293
          - 1968 dec, 294
          - 1969 jan, 295
          - 1969 feb, 296
          - 1969 mrt, 297
          - 1969 apr, 298
          - 1969 mei, 299
          - 1969 juni, 300
          - 1969 juli, 301
          - 1969 aug, 302
          - 1969 sep, 303
          - 1969 okt, 304
          - 1969 nov, 305
          - 1969 dec, 306
          - 1970 jan, 307
          - 1970 feb, 308
          - 1970 mrt, 309
          - 1970 apr, 310
          - 1970 mei, 311
          - 1970 juni, 312
          - 1970 juli, 313
          - 1970 aug, 314
          - 1970 sep, 315
          - 1970 okt, 316
          - 1970 nov, 317
          - 1970 dec, 318
          - 1971 jan, 319
          - 1971 feb, 320
          - 1971 mrt, 321
          - 1971 apr, 322
          - 1971 mei, 323
          - 1971 juni, 324
          - 1971 juli, 325
          - 1971 aug, 326
          - 1971 sep, 327
          - 1971 okt, 328
          - 1971 nov, 329
          - 1971 dec, 330
          - 1972 jan, 331
          - 1972 feb, 332
          - 1972 mrt, 333
          - 1972 apr, 334
          - 1972 mei, 335
          - 1972 juni, 336
          - 1972 juli, 337
          - 1972 aug, 338
          - 1972 sep, 339
          - 1972 okt, 340
          - 1972 nov, 341
          - 1972 dec, 342
          - 1973 jan, 343
          - 1973 feb, 344
          - 1973 mrt. 01-14, 345
          - 1973 mrt. 16-28, 346
          - 1973 apr. 03-11, 347
          - 1973 apr. 12-25, 348
          - 1973 mei 01-16, 349
          - 1973 mei 17-30, 350
          - 1973 juni 05-13, 351
          - 1973 juni 19-27, 352
          - 1973 juli 04-11, 353
          - 1973 juli 13-25, 354
          - 1973 aug. 01-21, 355
          - 1973 aug. 22-30, 356
          - 1973 sep. 04-12, 357
          - 1973 sep. 13-28, 358
          - 1973 okt. 02-17, 359
          - 1973 okt. 19-31, 360
          - 1973 nov. 06-15, 361
          - 1973 nov. 16-28, 362
          - 1973 dec. 04-06, 363
          - 1973 dec. 11-21, 364
          - 1974 jan.02.16, 365
          - 1974 jan. 18-30, 366
          - 1974 feb. 05-13, 367
          - 1974 feb. 15-28, 368
          - 1974 mrt. 01-13, 369
          - 1974 mrt. 14-29, 370
          - 1974 apr. 02-10, 371
          - 1974 apr. 16-26, 372
          - 1974 mei 01-15, 373
          - 1974 mei 16-31, 374
          - 1974 juni 04-26, 375
          - 1974 juli 03-31, 376
          - 1974 aug. 02-30, 377
          - 1974 sep.03-11, 378
          - 1974 sep. 17-25, 379
          - 1974 okt. 01-16, 380
          - 1974 okt. 17-31, 381
          - 1974 nov. 01-15, 382
          - 1974 nov. 20-29, 383
          - 1974 dec. 03-20, 384
          - 1975 jan. 07-15, 385
          - 1975 jan. 17-31, 386
          - 1975 feb. 04-12, 387
          - 1975 feb. 19-28, 388
          - 1975 mrt. 04-12, 389
          - 1975 mrt. 13-27, 390
          - 1975 apr. 01-10, 391
          - 1975 apr. 11-28, 392
          - 1975 mei 02-14, 393
          - 1975 mei 16-30, 394
          - 1975 juni 03-11, 395
          - 1975 juni 13-25, 396
          - 1975 juli 02-16, 397
          - 1975 juli 17-30, 398
          - 1975 aug. 01-19, 399
          - 1975 aug. 20-27, 400
          - 1975 sep. 02-16, 401
          - 1975 sep. 17-30, 402
          - 1975 okt. 01-14, 403
          - 1975 okt. 15-31, 404
          - 1975 nov. 04-18, 405
          - 1975 nov. 19-28, 406
          - 1975 dec. 02-16, 407
          - 1975 dec. 17-23, 408
          - 1976 jan. 06-30, 409
          - 1976 feb. 03-17, 410
          - 1976 feb.18-27, 411
          - 1976 mrt. 02-23, 412
          - 1976 mrt. 24-31, 413
          - 1976 apr. 01-29, 414
          - 1976 mei 04-18, 415
          - 1976 mei 19-28, 416
          - 1976 juni 02-09, 417
          - 1976 juni 10-30, 418
          - 1976 juli 07-28, 419
          - 1976 aug. 03-17, 420
          - 1976 aug. 18-31, 421
          - 1976 sep. 01-14, 422
          - 1976 sep. 15-29, 423
          - 1976 okt. 05-19, 424
          - 1976 okt. 20-29, 425
          - 1976 nov. 02-18, 426
          - 1976 nov. 19-30, 427
          - 1976 dec. 01-15, 428
          - 1976 dec. 16-29, 429
          - 1977 jan. 04.26, 430
          - 1977 feb. 02-16, 431
          - 1977 feb. 18-23, 432
          - 1977 mrt. 01-15, 433
          - 1977 mrt. 16-30, 434
          - 1977 apr. 05-12, 435
          - 1977 apr. 13-27, 436
          - 1977 mei 03-25, 437
          - 1977 juni 01-14, 438
          - 1977 juni 15-29, 439
          - 1977 juli 05-29, 440
          - 1977 aug. 02-12, 441
          - 1977 aug. 17-31, 442
          - 1977 sep. 06-30, 443
          - 1977 okt. 04-12, 444
          - 1977 okt. 14-26, 445
          - 1977 nov. 01-14, 446
          - 1977 nov. 16-30, 447
          - 1977 dec. 02-14, 448
          - 1977 dec. 15-28, 449
          - 1978 jan. 03-17, 450
          - 1978 jan. 18-31, 451
          - 1978 feb. 01-28, 452
          - 1978 mrt. 01-14, 453
          - 1978 mrt. 15-29, 454
          - 1978 apr. 04-18, 455
          - 1978 apr. 19-26, 456
          - 1978 mei 02-23, 457
          - 1978 mei 24-31, 458
          - 1978 juni 02-14, 459
          - 1978 juni 16-28, 460
          - 1978 juli 05-12, 461
          - 1978 juli 19-28, 462
          - 1978 aug. 01-30, 463
          - 1978 sep. 05-19, 464
          - 1978 sep. 20-27, 465
          - 1978 okt. 04-24, 466
          - 1978 okt. 25-31, 467
          - 1978 nov. 01-14, 468
          - 1978 nov. 15-29, 469
          - 1978 dec. 01-27, 470
          - 1979 jan. 02-23, 471
          - 1979 jan. 24-31, 472
          - 1979 feb. 02-28, 473
          - 1979 mrt. 02-14, 474
          - 1979 mrt. 16-30, 475
          - 1979 apr.03-11, 476
          - 1979 apr. 18-25, 477
          - 1979 mei 01-30, 478
          - 1979 juni 05-13, 479
          - 1979 juni 20-29, 480
          - 1979 juli 03-17, 481
          - 1979 juli 18-31, 482
          - 1979 aug. 01-14, 483
          - 1979 aug. 15-29, 484
          - 1979 sep. 04-13, 485
          - 1979 sep. 14-28, 486
          - 1979 okt. 02-23, 487
          - 1979 okt. 24-31, 488
          - 1979 nov. 02-20, 489
          - 1979 nov. 21-28, 490
          - 1979 dec. 03-21, 491
        - Processtukken van huur- en arbeidszaken, geordend op het rolnummer., 1940-1979; 492-563; 72 pakken
          Zie voor de toegangen voor de jaren 1962-1979 (klapperkaarten) de inv.nrs. 55-70 en voor de jaren 1940-1950 (rolboeken) de inv.nrs. 71-80. Zie voor de bijbehorende stukken (audiëntiebladen) de inv.nrs. 81-491.
          - 1940, nummers 0001-0250., 492
          - 1940, nummers 0256-0509., 493
          - 1941, nummers 0001-0247., 494
          - 1941, nummers 0254-0468., 495
          - 1942, nummers 0001-0199., 496
          - 1942, nummers 0202-0341., 497
          - 1943, 498
          - 1944, 499
          - 1945, 500
          - 1946, nummers 0001-0125., 501
          - 1946, nummers 0126-0225., 502
          - 1946, nummers 0228-0321., 503
          - 1947, nummers 0005-0235., 504
          - 1947, nummers 0237-0562., 505
          - 1948, nummers 0001-0185., 506
          - 1948, nummers 0189-0350., 507
          - 1948, nummers 0359-0485., 508
          - 1948, nummers 0486-0699., 509
          - 1948, nummers 0707-0841., 510
          - 1949, nummers 0012-0185., 511
          - 1949, nummers 0186-0495., 512
          - 1949, nummers 0507-0700., 513
          - 1949, nummers 0713-0875., 514
          - 1949, nummers 0876-1167., 515
          - 1950, 516
          - 1951, 517
          - 1952, 518
          - 1953, 519
          - 1954, 520
          - 1955, 521
          - 1956, 522
          - 1957, 523
          - 1958, nummers 0016-0500., 524
          - 1958, nummers 0511-1211., 525
          - 1959, 526
          - 1960, 527
          - 1961, 528
          - 1962, 529
          - 1963, 530
          - 1964, 531
          - 1965, 532
          - 1966, 533
          - 1967, 534
          - 1968, nummers 0023-0636., 535
          - 1968, nummers 0642-1148., 536
          - 1969, nummers 0002-0695., 537
          - 1969, nummers 0700-1417., 538
          - 1970, nummers 0020-0793., 539
          - 1970, nummers 0802-1427., 540
          - 1971, nummers 0034-0745., 541
          - 1971, nummers 0758-1591., 542
          - 1972, nummers 0009-0875., 543
          - 1972, nummers 0883-1718., 544
          - 1973, nummers 0002-0542., 545
          - 1973, nummers 0567-1300., 546
          - 1973, nummers 1334-1851., 547
          - 1974, nummers 0005-0760., 548
          - 1974, nummers 0761-1510., 549
          - 1975, nummers 0008-0797., 550
          - 1975, nummers 0804-1635., 551
          - 1976, nummers 0002-0670., 552
          - 1976, nummers 0672-1202., 553
          - 1976, nummers 1203-1642., 554
          - 1977, nummers 0004-0449., 555
          - 1977, nummers 0454-0875., 556
          - 1977, nummers 0876-1427., 557
          - 1978, nummers 0001-0772., 558
          - 1978, nummers 0779-1445., 559
          - 1979, nummers 0002-0470., 560
          - 1979, nummers 0471-0887., 561
          - 1979, nummers 0888-1270., 562
          - 1979, nummers 1271-1567., 563
      - Bij rekest, 1.2.1.2
        - Register van rekesten., 1937-1952; 564; deel
        - Registers voor rekesten tot inleiding van een contentieuze procedure., 1953-1980; 565-577; 13 delen
          - 1953-1955 okt. 15, 565
          - 1955 okt. 15-1956 okt. 27, 566
          - 1956 nov. 03-1958 juni 11, 567
          - 1958 juni 11-1960 jan.27, 568
          - 1960 jan. 27-1961 juli 10, 569
          - 1961 juli 12-1963 mei 22, 570
          - 1963 mei 22-1965 aug. 23, 571
          - 1965 aug. 24-1967 dec. 21, 572
          - 1968-1969 dec. 18, 573
          - 1969 dec. 19-1972 juni 30, 574
          - 1972 juli 03-1975 feb. 05, 575
          - 1975 feb. 10-1977 okt. 19, 576
          - 1977 okt. 19-1980 juni 20, 577
        - Registers van rekesten tot uitvaardiging van een rechtelijk bevel tot betaling., 1962-1980; 578-592; 15 delen
          - 1962-1963 sep. 25, 578
          - 1963 sep. 25-1964 mei 30, 579
          - 1964 juni 01-1965, 580
          - 1966-1967 apr. 19, 581
          - 1967 apr. 19-1968 mei 29, 582
          - 1968 mei 30-1969 sep. 05, 583
          - 1969 sep. 05-1970 nov. 10, 584
          - 1970 nov. 10-1971 dec. 09, 585
          - 1971 dec. 09-1972 dec. 20, 586
          - 1972 dec. 20-1974 feb 18, 587
          - 1974 feb. 18-1975 juni 06, 588
          - 1975 juni 06-1976 nov. 02, 589
          - 1976 nov. 03-1978 apr. 03, 590
          - 1978 apr. 03-1979 aug. 22, 591
          - 1979 aug. 22-1980 nov. 28, 592
    - Pachtkamer, 1.2.2
      - Bij dagvaarding, 1.2.2.1
        - Klapperkaarten op naam van eiser met vermelding van het rolnummer en de datum van het vonnis., 1951-1979; 593; kaartsysteem
          Zie voor de bijbehorende stukken (audiëntiebladen) de inv.nrs. 601-610 en (processtukken) de inv.nrs. 620-638.
        - Registers ter inschrijving van pachtzaken, geordend op nummer, met verwijzing naar de datum van het vonnis of de beschikking., 1938-1953; 594-595; 2 delen
          Zie voor de bijbehorende stukken voor de jaren 1939-1953 (audiëntiebladen) de inv.nrs. 596-602 en voor de jaren 1940-1953 (processtukken) de inv.nrs. 611-621 en (processtukken bij rekest) de inv.nrs. 642-655.
          - 1938-1944, 594
          - 1945-1953, 595
        - Audiëntiebladen en minuten van vonnissen., 1939-1979; 596-610; 5 delen en 10 pakken
          Zie voor de toegangen voor de jaren 1951-1979 (klapperkaarten) inv.nr. 593. Zie voor de bijbehorende stukken voor de jaren 1940-1979 (processtukken) de inv. nrs. 611-638.
          - 1939-1943, 596; deel
          - 1944-1947, 597; deel
          - 1948, 598; deel
          - 1949, 599; deel
          - 1950, 600; deel
          - 1951-1952, 601
          - 1953, 602
          - 1954, 603
          - 1955-1956, 604
          - 1957-1959, 605
          - 1960-1962, 606
          - 1963-1966, 607
          - 1967-1970, 608
          - 1971-1974, 609
          - 1975-1979, 610
        - Processtukken, geordend op het rolnummer., 1940-1979; 611-638; 28 pakken
          Zie voor de toegangen voor de jaren 1951-1979 (klapperkaarten) inv.nr. 593 en voor de jaren 1940-1953 (register) de inv. nrs 594-595. Zie voor de bijbehorende stukken (audiëntiebladen) de inv.nrs. 596-610.
          - 1940-1941, nummer 25, 611
          - 1941, nummers 26-51., 612
          - 1942, nummers 01-22., 613
          - 1942, nummers 23-51., 614
          - 1943, 615
          - 1944, 616
          - 1945-1946, 617
          - 1947-1948, 618
          - 1949-1950, 619
          - 1951-1952, 620
          - 1953, 621
          - 1954, 622
          - 1955, 623
          - 1956-1958, 624
          - 1959, 625
          - 1960, 626
          - 1961, 627
          - 1962, 628
          - 1963, 629
          - 1964, 630
          - 1965-1966, 631
          - 1967-1968, 632
          - 1969-1970, 633
          - 1971-1972, 634
          - 1973-1974, 635
          - 1975-1976, 636
          - 1977-1978, 637
          - 1979, 638
      - Bij rekest, 1.2.2.2
        - Klapperkaarten op naam van verzoeker, met vermelding van het pachtrekestnummer en de datum van de beschikking., 1953-1979; 639; kaartsysteem
          Zie voor de toegangen (registerkaarten) inv.nr. 640. Zie voor de bijbehorende stukken voor de jaren 1970-1979 (audiëntiebladen) inv.nr. 641 en (processtukken) inv.nrs. 655-672.
        - Registerkaarten van pachtzaken op pachtrekestnummer., 1953-1979; 640; kaartsysteem
          Zie voor de toegangen (klapperkaarten) inv.nr. 639. Zie voor de bijbehorende stukken voor de jaren 1970-1979 (audiëntiebladen) inv.nr. 641 en (processtukken) de inv.nrs. 655-672.
        - Audiëntiebladen., 1970-1979; 641; pak
          Zie voor de toegangen (klapperkaarten) inv.nr. 639 en (registerkaarten) inv.nr. 640. Zie voor de bijbehorende stukken (processtukken) de inv.nrs. 670-672.
        - Processtukken met beschikking, geordend op het pachtrekestnummer., 1940-1979; 642-672; 31 pakken
          Zie voor de toegangen voor de jaren 1953-1979 (klapperkaarten) inv.nr. 639 en (registerkaarten) inv.nr. 640 en voor de jaren 1940-1953 (register) de inv.nrs. 594-595. Zie voor de bijbehorende stukken voor de jaren 1970-1979 (audiëntiebladen) inv.nr. 641.
          - 1940-1942, 642
          - 1943, 643
          - 1944, 644
          - 1945, nummers 05-35., 645
          - 1945, nummers 36-75., 646
          - 1946, 647
          - 1947, 648
          - 1948, 649
          - 1949, 650
          - 1950, 651
          - 1951, 652
          - 1952, nummers 01-20., 653
          - 1952, nummers 21-51., 654
          - 1953, 655
          - 1954, 656
          - 1955, nummers 01-17., 657
          - 1955, nummers 18-36., 658
          - 1956, nummers 01-20., 659
          - 1956, nummers 21-45., 660
          - 1957, 661
          - 1958, 662
          - 1959, 663
          - 1960, 664
          - 1961-1962, 665
          - 1963, 666
          - 1964, 667
          - 1965-1966, 668
          - 1967-1969, 669
          - 1970-1972, 670
          - 1973-1976, 671
          - 1977-1979, 672
- Buitengerechtelijke zaken, 2
  - Akten en beschikkingen, 2.1
    - Akten en beschikkingen, geordend op het repertoirenummer., 1952-1979; 673-744; 72 pakken
      Zie voor de toegangen vanaf 1953 (repertoires) de inv.nrs. 778-786.
      - 1952-1957, 673
      - 1958-1959, 674
      - 1960-1961, 675
      - 1962, nummers 0002-0304., 676
      - 1962, nummers 0305-0650., 677
      - 1962, nummers 0651-0934., 678
      - 1963, nummers 0001-0278., 679
      - 1963, nummers 0279-0664., 680
      - 1963, nummers 0665-1054., 681
      - 1964, nummers 0001-0341., 682
      - 1964, nummers 0342-0617., 683
      - 1964, nummers 0618-0999., 684
      - 1965, nummers 0001-0349., 685
      - 1965, nummers 0350-0745., 686
      - 1965, nummers 0746-1088., 687
      - 1966, nummers 0001-0354., 688
      - 1966, nummers 0355-0698., 689
      - 1966, nummers 0699-1103., 690
      - 1967, nummers 0001-0412., 691
      - 1967, nummers 0413-0749., 692
      - 1967, nummers 0750-1097., 693
      - 1968, nummers 0001-0334., 694
      - 1968, nummers 0335-0661., 695
      - 1968, nummers 0662-0962., 696
      - 1968, nummers 0963-1298., 697
      - 1969, nummers 0001-0303., 698
      - 1969, nummers 0304-0600., 699
      - 1969, nummers 0601-0796., 700
      - 1969, nummers 0797-1039., 701
      - 1969, nummers 1040-1210., 702
      - 1970, nummers 0003-0330., 703
      - 1970, nummers 0331-0620., 704
      - 1970, nummers 0621-0920., 705
      - 1970, nummers 0921-1065., 706
      - 1971, nummers 0001-0300., 707
      - 1971, nummers 0301-0550., 708
      - 1971, nummers 0551-0750., 709
      - 1971, nummers 0751-1045., 710
      - 1972, nummers 0001-0300., 711
      - 1972, nummers 0301-0550., 712
      - 1972, nummers 0551-0800., 713
      - 1972, nummers 0801-1100., 714